臺灣台中地方法院刑事判決　　　　　　　　　　　　　九十一年度訴字第九一六號
　　公　訴　人　臺灣台中地方法院檢察署檢察官
　　被　　　告　甲○○
右列被告因毒品危害防制條例案件，經檢察官提起公訴（九十年度毒偵字第二三七七
號），本院判決如左：
    主      文
甲○○連續施用第一級毒品，處有期徒刑捌月。
扣案之針筒捌支、毒品殘渣塑膠袋肆個及吸管壹支，沒收銷燬之。
    事      實
一、甲○○曾於民國八十九年間因施用毒品案件，經送觀察、勒戒後，認無繼續施用
    毒品之傾向，業由臺灣台中地方法院檢察署檢察官於八十九年十二月六日，以八
    十九年度毒偵字第七五一六號為不起訴處分確定。仍不知悔改，復基於概括之犯
    意，自八十九年十二月中旬某日起至九十年四月二十五日止，連續在其台中縣豐
    原市○○路五三九巷十三號及台中縣豐原市○○路○段八二二巷六號住處內，施
    用第一級毒品海洛因多次。嗣於九十年五月二日下午五時許，在台中縣豐原市○
    ○路五三九巷十三號為警查獲，並扣得甲○○所有供施打海洛因所用之針筒八支
    、毒品殘渣塑膠袋三個；復在其台中縣豐原市○○路○段八二二巷六號住處，扣
    得其所有供分裝海洛因用之吸管一支、毒品殘渣塑膠袋一個。甲○○經依本院裁
    定送臺灣台中看守所附設勒戒處所觀察、勒戒後，認有繼續施用毒品之傾向。
二、案經台中市警察局第五分局報請臺灣台中地方法院檢察署檢察官偵查起訴。
    理      由
一、訊據被告甲○○矢口否認右揭犯行，辯稱：其並未施用海洛因，扣案之東西係其
    第一次觀察、勒戒前所留下來的云云。然查：右揭事實業據被告於警訊時坦承不
    諱，復有扣案之針筒八支、毒品殘渣塑膠袋四個及吸管一支可資佐證。前開證物
    經送內政部警政署刑事警察局鑑驗結果，除一個殘渣塑膠袋檢驗出甲基安非他命
    成分外，其餘均檢驗出有海洛因之成分，此有該局九十一年二月二十七日刑鑑字
    第Ｚ000000000號鑑驗通知書一份附於偵查卷可稽。雖被告於被查獲後
    所採取之尿液經送內政部警政署刑事警察局鑑驗結果，並無嗎啡（海洛因之代謝
    物）陽性反應，有該局九十年八月八日刑鑑字第一七一一三四號鑑驗通知書一份
    附於偵查卷可按，惟被告最後一次施用海洛因之時間為九十年四月二十五日，而
    其被查獲及採尿之時間則為九十年五月二日，其間相隔已有六日，是其尿液未檢
    出嗎啡陽性反應，在科學檢驗上係屬正常之事。查被告曾於八十九年間因施用毒
    品案件，經送觀察、勒戒後，認無繼續施用毒品之傾向，業由臺灣台中地方法院
    檢察署檢察官於八十九年十二月六日，以八十九年度毒偵字第七五一六號為不起
    訴處分確定，其於五年內再犯本件施用毒品罪，經依本院以九十年度毒聲字第二
    二五一號裁定送臺灣台中看守所附設勒戒處所觀察、勒戒後，認有繼續施用毒品
    之傾向，此有臺灣台中地方法院檢察署刑案資料查註紀錄表、臺灣高等法院被告
    全國前案紀錄表、本院九十年度毒聲字第二二五一號案卷及臺灣台中看守所九十
    年五月十八日九十中所正總字第一六七八號函附有無繼續施用毒品傾向證明書一
    份附卷可參。被告之所辯無非卸飾之詞，不足採信，事證明確，其於不起訴處分
    確定後五年內再犯施用毒品罪之犯行洵堪認定。
二、核被告所為，係犯毒品危害防制條例第十條第一項之施用第一級毒品罪。被告先
    後多次犯，時間緊接，犯罪構成要件相同，顯係基於概括之犯意而為，為連續犯
    ，應依刑法第五十六條之規定論以一罪，並加重其刑。爰審酌被告犯罪之動機、
    目的、手段、其品性及智識程度、所犯施用毒品罪原具有自戕之性質及其犯罪後
    之態度等一切情狀，量處如主文所示之刑。扣案之針筒八支、毒品殘渣塑膠袋四
    個及吸管一支，均殘留有毒品，該殘留毒品之成分已無法與前開扣案之物品剝離
    ，應全部視為被查獲之毒品，應依毒品危害防制條例第十八條第一項前段之規定
    宣告沒收銷燬之；另一扣案之殘渣塑膠袋（編號２－１），經檢驗出四級管制藥
    品硝西泮（耐妥眠）成分，非屬毒品，且亦無證據證明係屬被告供施用毒品所用
    之物，爰不予宣告沒收，併此敘明。
據上論斷，應依刑事訴訟法第二百九十九條第一項前段、毒品危害防制條例第十條第
一項、第二十條第三項前段、第十八條第一項前段、刑法第十一條前段、第五十六條
，判決如主文。
中      華      民      國      九十一      年      五    月    二十    日
                                    臺灣台中地方法院刑事第七庭
                                        法  官  簡源希
右正本證明與原本無異。
如不服本判決，應於判決送達後十日內向本院提出上訴狀，上訴於臺灣高等法院臺中
分院( 須附繕本 )。
                                      書記官
中     華       民      國      九十一      年       五      月   二十  日
附錄論罪科刑法條：
毒品危害防制條例第十條第一項：施用第一級毒品者，處六月以上五年以下有期徒刑
                              。
